EDUARDO GOMES ROSA

erosa982@gmail.com | 55 99863150 | Rua Alice Vazami, 231, Bairro Jardim Monte Alegre, Taboão da Serra, SP 06755-370

RESUMO PROFISSIONAL

Experiência de três meses na função de recepcionista de academia, responsável por atender os clientes com excelência, especializado na captação e manutenção dos clientes e na realização de vendas presenciais, via telefone e redes sociais. Atual experiência na área da segurança, sendo responsável por controlar o fluxo de entrada de pessoas autorizadas em condomínio residencial.

HISTÓRICO PROFISSIONAL

Mar 2022 - Jul 2022 Recepcionista de Academia

Summit Fitness Center - Joinville, SC

Jul 2022 – Jan 2023

Controlador de Acesso
Unitime Service Embu das Artes, SP

- Esclarecimento de dúvidasdos clientes durante o atendimento, auxílio na escolha dos planos adequados, de forma a destacar os aspectos positivos.
- Realização de contato telefônico e por redes sociais com clientes para solução de problemas, fechamento de planos, visando gerar vendas e garantir a satisfação do cliente.
- Responsável pela entrada e saída de pessoas autorizadas no local residencial.
- Com o objetivo de manter a segurança dos moradores através do monitoramento.

FORMAÇÃO ACADÊMICA

Dez 2019

Ensino Médio Concluído

Escola Estadual Érico Veríssimo | Três Passos, RS

Setembro 2021 – Janeiro 2024 Cursando Ensino Superior

Estácio - Banco de Dados | Taboão da Serra, SP

COMPETÊNCIAS

- Cursando Front end, obtendo conhecimento em HTML, CSS e JavaScript;
- Inglês Pré-Intermediário;
- Conhecimento básico de Banco de Dados:
- Informática Básica:

- Excelência no atendimento ao cliente;
- Flexibilidade para trabalhar em diversos turnos e de forma remota;
- Algoritmos e Lógicas de Programação;
- Digitalização;